eval = FALSEはchunkを実際にRのコードとして評価するか否かを示すchunkのオプション
```{r eval = FALSE}
# remove.packages("knitr")
install.packages("knitr")
install.packages("tidyverse")
install.packages("rmarkdown")
install.packages("dplyr")
```

## 使用パッケージ
- knitr
- tidyverse


#### knitr
Rstudio 上で使うことができる R のパッケージの一つで、HTMLファイルなどの資料を簡単に作成することができる。

#### tidyverse
モダンなデータ分析を行うためのパッケージ群。データの読み込み、抽出、加工、可視化といった、データ分析における基本的な作業を効率的に行う。

#### r setup, include=FALSE
パッケージの読み込みやRのオプション設定、その他、レポート内のコード全般に関する設定などを行う。このセットアップチャンクは必須ではないが、R Markdown全体の見通しが良くなる。
```{r setup, include=FALSE}
library(knitr)
knitr::opts_chunk$set(echo = TRUE, warning = FALSE, message = FALSE)
```

```{r}
library(tidyverse)
```

#### datasets
R言語で使用できるデータセットパッケージを呼び出し、data()で宣言して用いることができる。
```{r}
library(datasets)
data(iris)
df <- iris
head(df)
```
#### names
カラムの表示で、Rにデフォルトでついている。
```{r}
#  カラム数の表示
names(df)
```

#### dplyr
dplyr は表型データの操作に特化した R のパッケージ

##### 変数を2つ選ぶ
```{r}
dplyr::select(df, Sepal.Width, Petal.Length)
```

##### 変数を範囲で選ぶ+追加変数
```{r}
dplyr::select(df, Sepal.Width:Petal.Length, Species)
```

##### 指定した文字で始まるor終わる変数
```{r}
dplyr::select(df, starts_with("Spe"), ends_with("th"))
```

